臺灣高等法院刑事判決　　　　　　　 100年度上易字第2165號
上　訴　人　臺灣臺北地方法院檢察署檢察官
被　　　告　朱紹康
上列上訴人因被告竊盜等案件，不服臺灣臺北地方法院100 年度
易字第1322號，中華民國100 年7 月21日第一審判決（起訴案號
：臺灣臺北地方法院檢察署100 年度偵字第3889號），提起上訴
，本院判決如下：
    主  文
上訴駁回。
    理  由
一、本案經本院審理結果，認第一審判決就檢察官起訴被告朱紹
    康犯有如附件一所示檢察官起訴書附表編號4 、所述時、地
    加重竊盜與毀損等罪嫌部份，經調查後認僅有被告於警詢及
    偵查之自白，惟被告之自白有瑕疵，且無補強證據可資佐證
    認定前述如檢察官起訴書附表編號4 、所述之加重竊盜與毀
    損等二罪確係被告所犯，因不能證明被告犯罪，故對被告為
    無罪之諭知，經核其採證認事並無不當，應予維持；除就如
    附件二所示第一審判決書據上論斷欄所載法條「300 條第 1
    項前段」係誤載，應予更正補充記載為「301 條第1 項前段
    」外，其餘均引用如附件二所示第一審判決書理由欄第五段
    無罪部分所記載之證據及理由。
二、檢察官上訴意旨以：（一）、原審判決理由五、（四）先認
    定被告於警詢之自白，並無違反其自由意志。（二）、惟於
    同段理由其後又認定被告警詢之自白係被動附和員警問話之
    內容，相較其自承其他涉案部分，均能清楚陳述行為時間，
    該部分自白顯得猶疑不定，自白有瑕疵，應有判決理由矛盾
    等語。
三、本件訊據被告朱紹康辯稱：1.其於警詢前因有吸食海洛因，
    故於警詢時海洛因毒癮發作（提藥），精神狀態不佳，因而
    對於檢察官起訴書附表編號4 所指稱毀損與竊盜部份就草草
    承認，事後回去回想一下，認為上開編號4 之部分並非其本
    人做的。2.在原審有勘驗上述警詢錄音帶，由勘驗警詢錄音
    帶即可明顯聽出來當時警察對其本人詢問筆錄時，其已經沒
    有辦法說話，惟警方仍叫其本人起來說話。3.其不承認前述
    如起訴書附表編號4 所指稱之加重竊盜及毀損案件，各等語
    。
四、駁回檢察官上訴之理由：本院查：
（一）、本案係因被害人李忠盛於民國（下同）100 年1 月23日
        15時15分許，在新北市○○區○○路2 段14公里處，發
        現其所有車號9F-6795 號自用小客車內之財物遭竊而於
        同（23）日18時5 分向新北市政府警察局新店分局青潭
        派出所報案，此有上開青潭派出所受理刑事案件報案三
        聯單與陳報單、受理各類案件紀錄表各一紙在卷足憑（
        臺灣臺北地方法院檢察署100 年度偵字第3889號偵查卷
        第71頁至第74頁）。
（二）、又本案另一被害人鄭啟月於99年11月27日2 時0 分許，
        在台北縣新店市（現已改制新北市新店區○○○○道往
        寶高路方向，發現其所有車號8A-7800 號自用小客車內
        之財物遭竊而向臺北縣政府警察局（現已改制為新北市
        政府警察局）新店分局江陵派出所報案，此有上開江陵
        派出所受理刑事案件報案三聯單與陳報單、受理各類案
        件紀錄表各一紙與警詢調查筆錄及上開車號8A-7800 號
        自用小客車勘察採證同意書、車輛所採指紋證物清單、
        刑事案件證物採驗紀錄表等各在卷足憑（同上偵查卷第
        64 頁 至第66頁、第18頁、19頁、第32頁至第34頁）。
        嗣經警將前述所採集指紋證物送請內政部警政署刑事警
        察局鑑定比對結果，發現自上揭8A-780 0號自小客車所
        採集指紋與該刑事警察局檔存被告朱紹康指紋卡之右食
        指、右中指指紋相符，此有上開內政部警政署刑事警察
        局鑑定書附指紋卡片在卷可證（同上偵查卷第35頁至第
        36頁）。
（三）、依上開（二）、所述，上開新店分局乃通知被告朱紹康
        予以調查詢問，被告朱紹康除供承其有竊取、毀損如附
        件一起訴書附表編號1 至3 被害人鄭啟月、劉雄及施專
        等該三人所有車輛等情外，被告朱紹康亦供稱，被害人
        李忠盛於10 0年1 月23日向上揭新店分局青潭派出所報
        案指稱前述車號9F-6795 號自用小客車於100 年1 月19
        日21 時 停置於新北市○○區○○路2 段14公里處路旁
        ，遭人毀損後，侵入車內竊取財物係其所為，惟被告朱
        紹康則供稱時間其不記得，竊取何種財物亦不記得，此
        有被告朱紹康之第一次警詢筆錄在卷可參（同上偵查卷
        第9 頁至第11頁）。是由被告朱紹康於上開警詢之供述
        可知，其雖有供承竊盜犯行，惟其則供稱竊盜之時間與
        竊取何種財物均不記得，顯見被告於上揭警詢之竊盜自
        白已有瑕疵。
（四）、又被告朱紹康於100 年3 月25日經臺灣臺北地方法院檢
        察署檢察官訊問時，則供稱：「（問：（提示9F-6795
        自小客車採證照片）是否你偷的？）我記得當時我在警
        局他們給我看的照片有件不是我做的。」等語（同上偵
        查卷第89頁背面）；嗣於同年4 月8 日經同署檢察官訊
        問時，則改口供稱：「（問：（提示照片）車號9F-679
        5 自小客車有無偷？）是我偷的。當天我吃很多安眠藥
        所以忘記，上次庭訊才說不是我偷的，我想一想確實是
        我偷的。」等語（同上偵查卷第93頁）。然查：被告朱
        紹康於100 年3 月25日經檢察官訊問時，係自台北監獄
        提訊，可見被告當時係在監執行已明，除有前述檢察署
        點名單在卷可稽外，並有本院被告前案紀錄表在卷可證
        （同上偵查卷第88頁，本院卷第34頁）。則被告於100
        年3 月25日既在監執行，豈有可能隨意服食多量之安眠
        藥？故被告於100 年4 月8 日經檢察官訊問時，供稱其
        於上次100 年3 月25日當日經檢察官訊問時因服食很多
        安眠藥故忘記，以致於上次庭訊（即100 年3 月25日）
        才陳稱上開9F-6 795自小客車並非其所偷竊一節，經其
        本人想一想後，前揭9F-6795 自小客車確實是其本人所
        偷的一節，顯有可疑。再由被告於檢察官先後兩次之供
        述對照比較以觀，被告先則否認有竊取前述9F-6 795自
        小客車內財物之犯行，後者改稱其有偷竊上揭9F -6795
        自小客車之犯行，被告先後供述歧異，忽則否認，忽則
        承認，供詞反覆，實難資為被告確有犯本件檢察官起訴
        書如附表編號4 之毀損與竊盜犯行之依據。
（五）、另被告朱紹康於100 年5 月24日、7 月4 日分別在原審
        審理時供稱：「（問：對於檢察官起訴之犯罪事實有何
        意見？）起訴書附表編號1 到3 的犯行我承認，對於編
        號4 我沒有什麼印象，在警詢中我之所以承認第四件是
        因為當時身體不舒服意識不是很清楚。」，「、、，對
        於編號4 的部份我否認。、、。」各等語（原審卷第19
        頁背面、56頁背面、第60頁）。可見被告朱紹康於原審
        業已否認其犯有前開如檢察官起訴書附表編號4 所指稱
        之毀損與竊盜罪犯行至明。
（六）、依前開（三）、所述，被告朱紹康雖於警詢泛稱其有竊
        取上開9F-6795 號自用小客車車內財物之犯行，惟其供
        稱竊盜之時間與竊取何種財物則均不記得等情，已如上
        述。再依本案被害人李忠盛於前述（一）、所述時間報
        案後，有通知新北市政府警察局新店分局偵查隊之鑑識
        人員有前往被害人李忠盛報案之車輛現場勘察採證，惟
        採證結果，並無個化類型之跡證，本案被告朱紹康之前
        述警詢筆錄是由上開新店分局偵查隊員警陳建宇負責製
        作，當時是針對新店分局轄區內被害人報案稱汽車車內
        財物竊盜案件，手法雷同之案件逐一訊問被告朱紹康，
        惟被告並未都承認，只承認部份等情，業據證人即上揭
        新店分局偵查隊員警陳建宇於上開期日在原審法院審理
        時證述明確（原審卷第56頁背面至第57頁背面）。由此
        可見，本案係由上述新店分局偵查隊員警針對該分局轄
        區內被害人報案所稱汽車車內財物竊盜案件予以清查後
        ，逐一訊問被告朱紹康，而非係因被告人贓俱獲後由上
        開新店分局偵查隊員警予以調查詢問至明。故由上述說
        明可知，本案被告朱紹康並非因現行犯或準現行犯而遭
        警方查獲至明。何況本案經前述新店分局鑑識人員有前
        往被害人李忠盛報案之車輛現場勘察採證後，經鑑識結
        果並未採得有被告朱紹康於上揭車輛遺留之任何犯罪跡
        證一節，已如前述。
（七）、綜上所述，被告辯稱其並未犯有前揭如檢察官起訴書附
        表編號4 所指述之毀損與竊盜罪犯行，應可採信。本案
        被告之自白既有前述瑕疵，此外又無其他補強證據以資
        佐證證明被告朱紹康確犯有如檢察官起訴書附表編號 4
        所指稱之毀損與竊盜罪等犯行，復查無其他積極事證足
        認被告確有何犯行，因不能證明被告犯罪，自應為被告
        無罪之諭知。
（八）、本件檢察官雖提起本件上訴，惟仍執陳詞，並未提出新
        事實或新證據以供本院調查，經核上訴並無理由，應予
        駁回。
據上論結，應依刑事訴訟法第373條、第368條，判決如主文。
本案經檢察官周誠南到庭執行職務。
中    華    民    國   100    年    10    月    31    日
                  刑事第十五庭審判長法  官   沈宜生
                                    法  官   吳炳桂
                                    法  官   陳坤地
以上正本證明與原本無異。
不得上訴。
                                    書記官   梁駿川
中    華    民    國   100    年    11    月    1     日